EMILE EKANE EKANE

Né le 22/05/2000

Etudiant en Recherche d'alternance en Big Data

+33 758047525

ekaneekane3@gmail.com

Emile Ekane in

ekane3

ekane3.github.io



PRESENTATION

Étudiant dynamique, curieux et rigoureux en formation d'ingénieur informatique, je suis à la recherche d'alternance en Big Data à partir de septembre 2021 pour une durée de 02 ans, qui me permettra de mettre mes acquis et compétences au service de l'entreprise afin d'enrichir mon expérience.

FORMATION

Cycle Ingénieur en informatique | EFREI | Paris - France

2019 - En cours

Licence de technologie - Génie Logiciel | IUT | Douala - Cameroun

2018 - 2019

DUT - Génie informatique | IUT | Douala - Cameroun

2016-2018

EXPERIENCE PROFESSIONNELLE

Stagiaire Analyste Développeur | IUT de Douala | Cameroun

MARS 2019 - JUILLET 2019

Analyse et conception d'une application de gestion budgétaire d'une université

- Conception avec la méthode UML sur StarUML
- Développement d'un prototype en Java/Java Fx
- Base de données : PostgreSQL

Stagiaire Développeur web | IUT de Douala | Cameroun

DECEMBRE 2018 - MARS 2019

Développement du site web du département génie informatique de l'IUT de Douala

Stagiaire Développeur web | First Trust Savings & Loans | Cameroun

JUILLET 2018 - SEPTEMBRE 2018

Développement du nouveau site web de First Trust SA (www.firsttrust.cm)

Développement d'une application de E-Banking avec Java.

EXPERIENCE PERSONNELLE

Développeur mobile | Limoges - France (Janvier 2021 - Avril 2021) | Application d'annonce des évènements (L'association Info Limousin) de Limoges.

- Conception de la maquette
- Développement de l'application
- Outils et langages : React Native, Android Studio, Git, Gantt Project, Visual Studio

Développeur | Limoges - France (Mars 2020 - Mai 2020) | Application de gestion de bénévole et participant d'un évènement CKC (L'association Canoë Kayak Club) de Saint-Victurnien.

- Analyse des besoins et conception de l'application
- Déploiement de la base de données sous PostgreSQL
- Développement de l'application
- Outils et langages : Java, JavaFx, UML, Git, JasperReports, Gantt Project, Eclipse

Développeur web | Limoges - France (Janvier 2020-Mars 2020) Développement d'un site web de présentation d'évènements CKC (L'association Canoë Kayak Club) de Saint-Victurnien.

Langages et outils: Html/css, Bootstrap, PHP, PostgreSQL, Sublime Text.

COMPETENCES

Programmation

- **PYTHON**
- R
- **BASH**
- SQL
- VBA

Framework

- Data processing: pandas, numpy
- Data visualization: Matplotlib, seaborn

Bases de données

- Oracle
- SQL Server
- MongoDB
- PostgreSQL

Outils d'analyse et de Modélisation des SI

UML

Méthode, Outils de gestion et planification de projets

Agile/ Ms Project/ Gantt Project

Outils

- Power BI
- SSAS/ SSIS
- Git/GitHub
- Jupyter/Kaggle/DataBricks

LANGUES

Français: Langue maternelle

Anglais: Langue maternelle

Allemand: Basique

CENTRES D'INTERET

Cuisine

- Natation
- Danse
- Voyage